Даниил Ким

Frontend developer

Караганда, Казахстан / <u>dan.kim.04lb@gmail.com</u> / <u>github.com/DaniilKimlb</u>

Мне 18 лет. Занимаюсь разработкой с 14 лет, а фронтендом уже более 2 лет. У меня было в практическом опыте как разработка веб-приложений с нуля, так и поддержка существующих продуктов.

Главное для меня— работать над продуктом с реальными пользователями, а не бездумно писать код. Хочу развивать технические скилы, и улучшать качество кода.

Опыт

Frontend developer, Jusan

Январь 2023 – по настоящее время

Один из крупнейших банков второго уровня в Казахстане

Frontend developer, Clever

Март 2022 – Январь 2023

Казахстанский маркетплейс

- Разрабатывал и сопровождал веб-приложение на Vue.
- Разрабатывал новые фичи.
- Провел рефакторинг экранов, написанных на options api и содержащих большое количество бизнес-логики.

Frontend developer, SimpleCode

Июнь 2020 – Январь 2023

Аутсорсинг/Аутстаффинг компания

- Разрабатывал веб-приложение с использованием React, Vue. Как в одиночку так, и в команде с другими фронтенд разработчиками.
- Участвовал в преобразовании командных процессов и создании хороших практик.
- Успешно поддерживал 4 проекта компании.
- Участвовал в планировании и оценке задач.
- Участвовал в формировании технологического стека.

Skills

TypeScript

JavaScript

HTML + CSS

React

Next.js

Node.js

Vue

Nuxt.js

Jest, Testing Library

Docker

CI/CD

Образование

Карагандинский высший политехнический колледж

Вычислительная техника и программное обеспечение

2019 - 2023